# 请教陈版职工持股企业退股问题

提问人：wai1028 时间：2016-10-31 21:17:42
职工持股企业实收资本 600 万，职工投入的股本放在资本公积核算，现在部分职工退股，财务做账直接冲减资本公积，冲减成负数，现在要怎么处理，另外企业实际出资只有 520 万，谢谢啊

回答人：chenyiwei
1 、建议对照法律法规规定和《企业会计准则第 37 号——金融工具列报》等规定，判断将职工出资计入资本公积是否恰当，是否应当计入负债？例如，是否有明确的投资期限、保本和保底收益承诺？ 2 、实际退出款是否超出原始投资金额？如果吸收职工出资应当确认为负债的，则在接受投资期间应按约定计提利息支出，实际退出款与投资本金和所计提利息之间的差额计入当期损益；如果应确认为权益的，则退出款依次冲减包括资本公积、盈余公积、未分配利润在内的权益项目。

提问人：wai1028 时间：2016-11-02 10:20:50
谢谢陈版 职工出资没有明确具体的投资期限、保本及保本承诺等，实际退出款低于实际出资额，账务处理这个如何处理比较好？

回答人：chenyiwei
还是要分析具体的交易背景和投资协议条款。职工为何会接受“没有明确具体的投资期限、保本及保本承诺等”且“实际退出款低于实际出资额”的出资安排？

提问人：clenemt 时间：2016-11-02 10:29:30
陈版这么晚还在回复，身体要紧啊。

回答人：chenyiwei
谢谢！

提问人：呼叫帮助 时间：2017-09-09 13:40:58
刚刚审计就遇到类似的实例，职工持股没有验资，但与waiwai1028不同的是职工持股没有明确的投资期限，有保本和保底收益承诺。职工投入的股本放在资本公积核算还是放负债核算？

回答人：chenyiwei
有保本和保底收益承诺，则表明职工并未真正享有或承担作为权益持有者的剩余风险和收益，虽然没有明确的投资期限，但如果要求定期分红的，则仍属于金融负债。